臺灣臺北地方法院民事裁定　　　　　　 100年度聲再字第37號
再審聲請人　王上仁
再審相對人　臺灣新光商業銀行股份有限公司
法定代理人　李增昌
上列當事人間請求損害賠償事件，再審聲請人對於本院民國100
年8月19日100年度小上字第95號民事裁定聲請再審，本院裁定如
下：
    主  文
再審之聲請駁回。
再審聲請費用由再審聲請人負擔。
    理  由
一、按再審之訴，應於30日之不變期間內提起。民事訴訟法第50
    0條第1項定有明文。對於確定裁定而有民事訴訟法第496條
    第1項或第497條之情形者，得準用再審程序之規定，民事訴
    訟法第507條亦有明定。上開規定依民事訴訟法第436條之32
    第4項規定，於小額事件之再審程序準用之。本件原確定裁
    定係於民國100年8月30日寄存送達於再審聲請人，應於10日
    後即100年9月9日始生合法送達及確定裁定之效力，再審聲
    請人並於同年月6日聲請再審，未逾民事訴訟法第500條第1
    項規定之提起再審之訴應於30日之不變期間內，聲請人聲請
    本件再審，係屬合法，先予敘明。
二、本件聲請再審意旨略以：再審聲請人於上訴意旨中，已明白
    揭示第一審判決未參酌行政院金融監督管理委員會銀行局10
    0年5月24日銀局（票）字第10000164710號函釋明：「針對
    發卡業務之徵信審核規定內容，發卡機構倘因未妥慎辦理發
    卡徵信作業而發生偽冒申請案件時，發卡機構應負偽冒損失
    之責任。」等語，亦未就再審相對人即發卡機構自身之過失
    為審查，所為之判決有事實及理由之重大違誤等情。詎原確
    定裁定誤認上訴意旨未表明原判決有違背法令之具體事實，
    逕以上訴不合法裁定駁回，顯有違反民事訴訟法第496條第1
    項第1款規定，原確定裁定確有聲請再審之事由，為此提起
    本件再審之訴，請求廢棄原確定裁定等語。
三、按對於確定裁定聲請再審，依民事訴訟法第507條準用第501
    條用再審程序之規定，應表明再審理由。而所謂表明再審理
    由，係指必須敘明確定裁定有何合於法定再審事由之具體情
    形而言，否則其聲請即屬不合法，且毋庸命其補正，即得逕
    行駁回之，最高法院著有60年臺抗字第688號、64年臺聲字
    第76號判例意旨可參。又再審之訴，必須原確定判決有民事
    訴訟法第496條、或第497條之情形，始堪認有再審理由。民
    事訴訟法第496條第1項第1款所謂適用法規顯有錯誤者，係
    指確定裁判所適用之法規顯然不合於法律規定，或與司法院
    現尚有效及大法官會議之解釋，或最高法院尚有效之判例顯
    然違反者，或消極的不適用法規，顯然影響判決者而言，不
    包括認定事實錯誤、漏未審酌證據、取捨證據失當及裁判不
    備理由之情形在內，有司法院大法官釋字第177號解釋、最
    高法院60年臺再字第170號判例意旨可資參照。
四、依再審聲請意旨，其所主張之再審事由，無非係原確定裁定
    誤認上訴意旨未表明原判決有違背法令之具體事實，構成適
    用法規顯有錯誤。惟查：原確定裁定以第一審判決有何上訴
    事由，係合於同法第469條所列各款之事實，未見聲請人具
    體說明，難認已合法表明上訴意旨，應以再審之訴不合法而
    予裁定駁回，於法並無違誤。又再審聲請人再審意旨所辯再
    審相對人違反徵信審查義務，應就錯誤核卡及墊付消費款所
    致生之損害，自負賠償責任云云，核其再審理由內容，係就
    第一審判決取捨證據、認定事實之職權行使，指摘其為不當
    ，而非表明原確定裁定有何再審事由，而得提起再審之聲請
    ，揆諸前揭條文及判例要旨，本件再審聲請並非合法，應以
    裁定駁回。
五、據上論結，本件聲請再審為不合法，依民事訴訟法第507條
    、502條第1項、第95條、第78條，裁定如主文。
中    華    民    國   100    年    10    月    4     日
                  民事第五庭    法  官  鄧德倩
                                法  官  賴秀蘭
                                法  官  羅月君
上列正本核與原本無異。
本裁定不得抗告。
中    華    民    國   100    年    10    月    6     日
                                書記官  李彥勳